# 新收入准则与税法的协调

提问人：安好 时间：2019-07-02 09:11:42
请问如果因为执行新收入准则导致与原准则确认的收入不同，这个差异现在增值税和所得税上有没有相关的规定或者成熟的做法，谢谢！

回答人：chenyiwei
目前增值税和企业所得税对于收入确认仍遵循原先的规定（如《企业所得税法实施条例》和国税函 [2008]875 号等相关规定），并未因为新收入准则实施而进行相应调整。在企业所得税方面，由此导致的税会差异应按照《企业会计准则第 18 号——所得税》的规定进行核算，包括确认递延所得税负债和（在满足条件的前提下）递延所得税资产。
新准则下的五步法模型，体系性更强，但也更原则化，需要更多的专业判断。
如果税法简单套用新准则对收入确认的规定，可能导致的后果之一是税务人员的自由裁量权增加，与纳税人之间的争议更多，这对纳税人可能并非有利。
税法规定还是以简明、易操作为宜。